【裁判字號】    98,簡上,888
【裁判日期】    981027
【裁判案由】    詐欺
【裁判全文】
臺灣桃園地方法院刑事判決             98年度簡上字第888號
公  訴  人  臺灣桃園地方法院檢察署檢察官
上  訴  人  乙○○
                      樓
上列被告因恐嚇取財案件，不服本院民國98年7月31日98年度桃
簡字第2342號第一審刑事簡易判決（聲請簡易判決處刑案號：
98年度偵字第11341 號），提起上訴，本院管轄第二審之合議庭
審理，判決如下︰
    主  文
上訴駁回。
乙○○緩刑貳年。
    事實及理由
一、本案經本院審理結果，認原審判決認事用法及量刑均無不當
    ，應予維持，另補充被告乙○○於準備程序及審理中之自白
    ，並引用原審判決書記載之事實、證據及理由（如附件）。
二、上開犯罪事實，業據被告乙○○於本院審理時坦承不諱，核
    與告訴人甲○○指訴之情節相符，並有被告之玉山銀行中山
    分行帳號：0000000000000 號帳戶開戶資料及玉山銀行存款
    憑條影本1 張等在卷可參。足見被告之自白確與事實相符，
    本件事證明確，被告犯行堪以認定，應依法論科。
三、按刑法上之幫助犯，係對於犯罪與正犯有共同之認識，而以
    幫助之意思，對於正犯資以助力，而未參與實施犯罪之行為
    者而言。被告基於幫助恐嚇取財之未必故意，交付帳戶存摺
    、金融卡予他人，並告知金融卡密碼，係為恐嚇取財罪構成
    要件以外之行為，是核其所為，係犯刑法第30條第1 項前段
    、第346 條第1 項幫助恐嚇取財罪，為幫助犯，故依刑法第
    30 條 第2 項規定減輕其刑。
四、原審以被告犯行明確，適用刑法第30條第1 項、第2 項前段
    、第346 條第1 項、第41條第1 項前段、刑法施行法第1 條
    之1 之規定，並審酌被告明知使用他人帳戶以恐嚇取財之情
    形猖獗，仍提供上開帳戶予詐欺集團使用，助長恐嚇財產犯
    罪之風氣，造成無辜民眾受騙而受有金錢損失，實為當今社
    會恐嚇取財事件發生之根源，並擾亂金融交易往來秩序及社
    會正常交易安全甚鉅，且亦因被告提供個人帳戶，致使執法
    人員難以追查正犯之真實身份，及被告素行、犯後之態度等
    一切情狀判處上訴人即被告有期徒刑3 月，如易科罰金以新
    臺幣1, 000元折算1 日；經核認事用法俱無違誤，量刑亦稱
    妥適，應予維持。被告即上訴人上訴意旨以：懇請依據現實
    環境因素，將原判決撤銷云云；然承上所述，被告於本院審
    理中業已對其上揭犯行自白不諱，並綜核上開證據足認被告
    犯行確屬實在，是其所辯，自無理由，其上訴應予駁回。
五、查被告前未曾受有期徒刑以上刑之宣告，有臺灣高等法院被
    告前案紀錄表在卷足徵，復被告於本院審理中已與告訴人達
    成和解，並當庭賠償告訴人所受損失，此有本院審理筆錄一
    份存卷為憑，足見被告已有悔意，並衡以被告僅係一時失慮
    致罹刑典，犯後態度亦稱良好，認其經此教訓後，當能知所
    警惕而無再犯之虞，是本院經核原審所宣告之刑，以暫不執
    行為適當，爰依刑法第74條第1 項第1 款之規定，併予宣告
    緩刑2 年，以啟自新。
據上論斷，應依刑事訴訟法第455 條之1 第1 項、第3 項、第36
8 條、第373條，刑法第74條第1 項第1 款，判決如主文。
本案經檢察官王碩志到庭執行職務。
中    華    民    國    98    年    10    月    27    日
                刑事第十庭    審判長  法  官  江德民
                                      法  官  蘇昌澤
                                      法  官  華奕超
以上正本證明與原本無異。
不得上訴。
                                      書記官  常毓生
中    華    民    國    98    年    10    月    29    日


司法院資訊處製作；財團法人民間司法改革基金會備份。
